臺灣苗栗地方法院交通事件裁定　　　 　96年度交聲更字第2號
原處分機關　交通部公路總局新竹區監理所苗栗監理站
異　議　人
即受處分人　甲○○
上列受處分人因違反道路交通管理處罰條例案件，對交通部公路
總局新竹區監理所苗栗監理站於民國95年11月17日以竹監苗字第
裁54－AS0000000 號所為之裁決處分（原舉發案號：台北市政府
警察局中縣警交字第HA0000000 號），聲明異議，本院於96年 2
月5 日以95年度交聲字第255 號裁定後，異議人提起抗告，經臺
灣高等法院臺中分院於96年4 月24日以96年度交抗字第225 號裁
定將原裁定撤銷，發回更審，本院裁定如下：
    主  文
原處分撤銷。
甲○○不罰。
    理  由
一、原處分機關即交通部公路總局新竹區監理所苗栗監理站（下
    稱原處分機關）略以：異議人即受處分人甲○○所有車輛號
    SV-4840 號一般小貨車，於民國92年1 月21日18時30分許，
    行經臺北市○○○路○ 段處，因有「在禁止臨時停車處停車
    」違規，嗣經原舉發機關臺北市警察局交通隊拍照逕行製單
    舉發，異議人未自動繳納罰鍰，經移送原處分機關即交通部
    公路總局新竹區監理所苗栗監理站，以異議人違反道路交通
    管理處罰條例第40條第1 項之規定，於95年11月17日以竹監
    苗字第裁54-AS0000000號裁決書裁處罰鍰新臺幣（下同）1,
    200元等語。
二、異議意旨略以：關於異議人甲○○所有車輛號SV- 4840號一
    般小貨車不止此件，均及時交給駕駛人涂正宏，且此車均由
    涂正宏駕駛，雙方立有切結書，約定此車之法律事故、貸款
    ，均由涂正宏負責，但是涂正宏非但未繳納貸款，且於92年
    11月28日18時30分於台北市○○○路與松江路與灰狗巴士發
    生碰撞逃逸，導致異議人提出不在場證明以正清白，並將涂
    正宏移送法辦。異議人亦於92年8 月15日發出存證信函，而
    92年1 月25日違規照片亦可以清楚看出是涂正宏駕駛，因此
    提出存證信函、買賣契約書、切結書，撤銷原處分。
三、按汽車駕駛人停車時，有左列情形之一者，處新臺幣6 百元
    以上1200元以下罰鍰：一　在禁止臨時停車處所停車者。本
    條例關於車輛所有人之處罰，如應歸責於車輛駕駛人者，處
    罰車輛駕駛人。94年2 月5 日修正前道路交通管理處罰條例
    第56條第1 項第1 款、第85條第2 項、道路交通管理處罰條
    例第63條第1 項第1 款定有明文。另違反道路交通管理事件
    統一裁罰基準及處理細則第24條規定「逕行舉發違反道路交
    通管理事件，經汽車所有人依通知單之應到案日期前到案，
    並告知違規駕駛人姓名、身分證統一編號及住址者，處罰機
    關應即另行通知違規駕駛人到案依法處理；逾應到案日期，
    處罰機關應依本條例第85條第3 項規定處罰該汽車所有人。
    」（第24條於95年9 月14日修正為第36條本條例之處罰，受
    舉發違反道路交通管理事件之被通知人，認為受舉發之違規
    行為應歸責他人者，應於通知單記載之應到案日期前，檢附
    相關證據及足資辨識、通知應歸責人之證明文件，向處罰機
    關告知應歸責人，處罰機關應即另行通知應歸責人到案依法
    處理。逾期未依規定辦理者，仍依本條例各該違反條款規定
    處罰。）
四、經查：
（一）本件係逕行舉發之交通違規事件，異議人前於96年4 月18
      日在臺灣高等法院臺中分院訊問中否認有收受本件「舉發
      違反道路交通事件管理通知單」，是經台北市政府警察局
      交通警察大隊以96年5 月9 日北市警交大執字第09632163
      500 號函覆臺灣高等法院臺中分院96年4 月24日96年度交
      抗字第225 號函表示：「前揭通知單通知聯（含採證照片
      ），本大隊業於92年2 月11日以大宗掛號函件聯「編號：
      197144」郵寄車主（苗栗縣苗栗市高苗里松園31號），未
      有退件紀錄因大宗掛號單已逾郵局查詢期限6 個月以上，
      致無法查明送達簽收情形，謹檢附大宗掛號函件聯影本及
      存查聯影本供參。另加洗採證照片乙節檢附來文，移請本
      局文山第二分局卓處逕復（底片由舉發單位保管）。」又
      經台北市政府警察局文山第二分局以96年5 月16日北市警
      文二分交字第09631279900 號函覆臺灣高等法院臺中分院
      表示：「經查SV-4840 號車於92年1 月21日18時30分於羅
      斯福路6 段交叉路口10公尺內違規停車舉發案，迄今已逾
      4 年，期間又因駐地搬遷，致舉發採證照片逸失無法提供
      調洗採證照片，請貴分院諒察。」
（二）是綜上函文回覆可知，異議人究有無收受「舉發違反道路
      交通事件管理通知單」，以便踐行依通知單所通知之應到
      案日期前到案說明，並告知違規駕駛人姓名、身分證統一
      編號及住址，使處罰機關得另行通知違規駕駛人到案依法
      處理之法定保障權益程序？依台北市政府警察局交通警察
      大隊回覆函文表示：「雖未有退件紀錄，但因大宗掛號單
      已逾郵局查詢期限6 個月以上，故無法查明送達簽收情形
      。」，是異議人是否確有收受「舉發違反道路交通事件管
      理通知單」即屬有疑。復參照台北市政府警察局文山第二
      分局函文表示：「因距案發時間已逾4 年，且期間又因駐
      地搬遷，致舉發照片逸失」，故今既無法確知異議人士否
      確有收受系爭「舉發違反道路交通事件管理通知單」，復
      無現場舉發採證照片可資佐證異議人確有違反道路交通管
      理處罰條例之違規停車事實存在，是本件亦無從再以調閱
      現場採證照片之方式，還原受處分人原違規事實之可能性
      。
（三）綜上所述，異議人異議意旨指摘本院原裁定不當，理由雖
      有不同，然本件既無積極而確切之證據證明受處分人確有
      收受「舉發違反道路交通事件管理通知單」，且無案發當
      時現場採證照片可資佐證，自不得率予認定本件受處分人
      確有上開交通違規事實。原處分未予詳查，遽予裁罰，容
      有未洽。本件異議為有理由，原處分應予撤銷，另諭知受
      處分人不罰。
五、據上論結，應依道路交通管理處罰條例第87條第2 項、道路
    交通案件處理辦法第20條前段，裁定如主文。
中　　華　　民　　國　　96　　年　  6　 　月　　28　　日
                  交通法庭  法  官  林靜雯
以上正本證明與原本無異。
如不服本裁定，應於裁定送達後5日內向本院提出抗告狀。
                            書記官  劉千瑄
中　　華　　民　　國　　96　　年　　6　 　月　　28　　日
